sv: Köhuvudets material: Aluminium; Mässing; Brons; Glasfiber; Grafit; Nylon; Plast; Polykarbonat; Gummi; Rostfritt stål; Stål; Trä; Övrigt
hr-HR: Materijal glave štapa: Aluminij; Mjed; Bronca; Stakloplastika; Grafit; Najlon; Plastika; Polikarbonat; Guma; Nehrđajući čelik; Čelik; Drvo; Ostalo
pl: Materiał końcówki kija bilardowego: Aluminium; Mosiądz; Brąz; Włókno szklane; Grafit; Nylon; Plastik; Poliwęglan; Guma; Stal nierdzewna; Stal; Drewno; Inny
ru: Материал наконечника кия: Алюминий; Латунь; Бронза; Стекловолокно; Графит; Нейлон; Пластик; Поликарбонат; Резина; Нержавеющая сталь; Сталь; Дерево; Другое
zh-TW: 球桿頭材質: 鋁; 黃銅; 青銅; 玻璃纖維; 石墨; 尼龍; 塑膠; 聚碳酸酯; 橡膠; 不鏽鋼; 鋼; 木質; 其他
th: วัสดุที่ทำหัวไม้คิว: อะลูมิเนียม; ทองเหลือง; บรอนซ์; ไฟเบอร์กลาส; กราไฟต์; ไนลอน; พลาสติก; โพลีคาร์บอเนต; ยาง; สเตนเลส; เหล็ก; ไม้; อื่นๆ
vi: Chất liệu đầu cơ bida: Nhôm; Đồng thau; Đồng thanh; Sợi thủy tinh; Than chì; Nylon; Nhựa; Polycarbonate; Cao su; Thép không gỉ; Thép; Gỗ; Khác
hu: Dákófej anyaga: Alumínium; Sárgaréz; Bronz; Üvegszál; Grafit; Nejlon; Műanyag; Polikarbonát; Gumi; Rozsdamentes acél; Acél; Fa; Egyéb
ja: キューヘッド素材: アルミニウム; 真鍮; ブロンズ; グラスファイバー; グラファイト; ナイロン; プラスチック; ポリカーボネート; ラバー; ステンレス; スチール; 木; その他
fi: Kepin pään materiaali: Alumiini; Messinki; Pronssi; Lasikuitu; Grafiitti; Nailon; Muovi; Polykarbonaatti; Kumi; Ruostumaton teräs; Teräs; Puu; Muu
zh-CN: 球杆头材质: 铝制; 黄铜; 青铜; 玻璃纤维; 石墨; 尼龙; 塑料; 聚碳酸酯; 橡胶; 不锈钢; 钢; 木制; 其他
es: Material de la cabeza del taco: Aluminio; Latón; Bronce; Fibra de vidrio; Grafito; Nailon; Plástico; Policarbonato; Goma; Acero inoxidable; Acero; Madera; Otro
sl-SI: Material kapice biljardne palice: Aluminij; Medenina; Bron; Steklena vlakna; Grafit; Najlon; Plastika; Polikarbonat; Guma; Nerjavno jeklo; Jeklo; Les; Drugo
ro-RO: Materialul capului de tac: Aluminiu; Alamă; Bronz; Fibră de sticlă; Grafit; Nailon; Plastic; Policarbonat; Cauciuc; Oțel inoxidabil; Oțel; Lemn; Altele
cs: Materiál hlavice tága: Hliník; Mosaz; Bronz; Sklolaminát; Grafit; Nylon; Plast; Polykarbonát; Guma; Nerezová ocel; Ocel; Dřevo; Ostatní
de: Material des Queuekopfes: Aluminium; Messing; Bronze; Fiberglas; Graphit; Nylon; Kunststoff; Polycarbonat; Gummi; Edelstahl; Stahl; Holz; Sonstige
bg-BG: Материал на главата на щеката: Алуминий; Месинг; Бронз; Фибростъкло; Графит; Найлон; Пластмаса; Поликарбонат; Гума; Неръждаема стомана; Стомана; Дърво; Други
nb: Materiale i biljardkø-hode: Aluminium; Messing; Bronse; Glassfiber; Grafitt; Nylon; Plast; Polykarbonat; Gummi; Rustfritt stål; Stål; Treverk; Annet
lt-LT: Lazdos galvučių medžiaga: Aliuminis; Žalvaris; Bronza; Stiklo pluoštas; Grafitas; Nailonas; Plastikas; Polikarbonatas; Guma; Nerūdijantis plienas; Plienas; Mediena; Kita
nl: Materiaal keukop: Aluminium; Messing; Brons; Glasvezel; Grafiet; Nylon; Kunststof; Polycarbonaat; Rubber; Roestvrij staal; Staal; Hout; Overig
tr: İsteka başlık malzemesi: Alüminyum; Pirinç; Bronz; Fiberglas; Grafit; Naylon; Plastik; Polikarbonat; Kauçuk; Paslanmaz çelik; Çelik; Ahşap; Diğer
fr: Matériau de la tête de la queue: Aluminium; Laiton; Bronze; Fibre de verre; Graphite; Nylon; Plastique; Polycarbonate; Caoutchouc; Acier inoxydable; Acier; Bois; Autre
ko: 큐 헤드 소재: 알루미늄; 황동; 청동; 유리 섬유; 그래파이트; 나일론; 플라스틱; 폴리카보네이트; 고무; 스테인리스 스틸; 강철; 목재; 기타
it: Materiale della testa della stecca: Alluminio; Ottone; Bronzo; Fibra di vetro; Grafite; Nylon; Plastica; Policarbonato; Gomma; Acciaio inossidabile; Acciaio; Legno; Altro
sk-SK: Materiál hlavy tága: Hliník; Mosadz; Bronz; Sklolaminát; Grafit; Nylon; Plast; Polykarbonát; Guma; Nerezová oceľ; Oceľ; Drevo; Iné
el: Υλικό κεφαλής στέκας: Αλουμίνιο; Ορείχαλκος; Μπρούντζος; Fiberglass; Γραφίτης; Νάιλον; Πλαστικό; Πολυανθρακικό; Καουτσούκ; Ανοξείδωτο ατσάλι; Ατσάλι; Ξύλο; Άλλο
en: Cue head material: Aluminum; Brass; Bronze; Fiberglass; Graphite; Nylon; Plastic; Polycarbonate; Rubber; Stainless steel; Steel; Wood; Other
da: Køllehovedmateriale: Aluminium; Messing; Bronze; Glasfiber; Grafit; Nylon; Plastik; Polykarbonat; Gummi; Rustfrit stål; Stål; Træ; Andet
pt-PT: Material da ponta do taco: Alumínio; Latão; Bronze; Fibra de vidro; Grafite; Nylon; Plástico; Policarbonato; Borracha; Aço inoxidável; Aço; Madeira; Outro
pt-BR: Material da cabeça do taco: Alumínio; Latão; Bronze; Fibra de vidro; Grafite; Nylon; Plástico; Policarbonato; Borracha; Aço inoxidável; Aço; Madeira; Outro